臺灣桃園地方法院刑事判決　　　　　　　94年度訴字第1344號
公　訴　人　臺灣桃園地方法院檢察署檢察官
被　　　告　甲○○
　　　　　　　　　　巷一號三樓.
上列被告因毒品危害防制條例案件，經檢察官提起公訴（94年度
毒偵字第2707號），本院改依簡式審判程序審理，爰判決如下：
    主  文
甲○○施用第一級毒品，累犯，處有期徒刑玖月。
扣案海洛因淨重零點零肆公克沒收銷燬，上開海洛因外包裝壹枚
、注射針筒壹支及削尖吸管壹支均沒收。
    事  實
一、甲○○前因違犯搶奪、竊盜、毒品危害防制條例案件經本院
    分別以九十一年度訴字第一七一四號判決判處有期徒刑八月
    、九十二年度簡上字第三六九號判決判處有期徒刑三月、九
    十二年度訴字第一六八一號判決判處有期徒刑八月確定，於
    民國九十四年四月九日接續執行完畢（構成累犯）。又因施
    用毒品案件，經本院以九十年度毒聲字第四七八○號裁定送
    強制戒治後，於九十一年五月三十日停止戒治付保護管束出
    所，於九十一年十一月二十六日保護管束期滿以執行完畢論
    ，再因施用毒品案件，經本院以九十二年度毒聲字第三○二
    八號裁定強制戒治，於九十三年一月九日因毒品危害防制條
    例修正釋放出所。詎其仍未戒除毒癮，於強制戒治期滿釋放
    後五年內，基於施用第一級毒品海洛因之犯意，於九十四年
    五月三日夜間六時三十分許，在桃園縣中壢市火車站公廁內
    ，施用第一級毒品海洛因一次，嗣於同日夜間七時四十五分
    許，在桃園縣桃園市○○○街五八八號前，因騎乘失竊之機
    車（所涉竊盜犯行部分，另由臺灣桃園地方法院檢察署檢察
    官偵辦），為警攔檢查獲，當場扣得甲○○所有之海洛因一
　  包（淨重○．○四公克）、甲○○所有供施用海洛因之注射
    針筒一支及削尖吸管一支。
二、案經桃園縣政府警察局移請臺灣桃園地方法院檢察署檢察官
    偵查起訴。
　　理  由
一、本件被告甲○○所犯並非死刑、無期徒刑、最輕本刑為三年
    以上有期徒刑之罪或高等法院管轄第一審案件，而於準備程
    序進行中，被告先就被訴事實為有罪之陳述，經告知簡式審
    判程序之旨，並聽取公訴人、被告之意見後，由本院合議庭
    以裁定由受命法官獨任進行簡式審判程序，核先敘明。
二、訊據被告甲○○於警詢、偵查及本院審理中均坦承有於上開
    時、地施用第一級毒品海洛因之情，而被告為警查獲後採尿
    ，經送臺灣尖端先進生技醫藥股份有限公司檢驗，結果呈現
    鴉片類陽性反應，有臺灣尖端先進生技醫藥股份有限公司濫
    用藥物檢驗報告一份可稽，此外並有扣案之疑似海洛因粉末
    一包（淨重○．○四公克）、注射針筒一支及削尖吸管一支
    等物供參，而被告為警所扣得疑似海洛因粉末一包（淨重○
    ．○四公克），經送法務部調查局鑑定，結果確實含有第一
    級毒品海洛因成分，有法務部調查局調科壹字第○八○○○
    九四七三號鑑定通知書一份可稽，足認被告有於上開時、地
    施用第一級毒品之情無訛。被告前因施用毒品案件，經本院
    以九十年度毒聲字第四七八○號裁定送強制戒治後，於九十
    一年五月三十日停止戒治付保護管束出所，於九十一年十一
    月二十六日保護管束期滿以執行完畢論，再因施用毒品案件
    ，經本院以九十二年度毒聲字第三○二八號裁定強制戒治，
    於九十三年一月九日因毒品危害防制條例修正釋放出所，有
    臺灣高等法院全國前案紀錄表、臺灣桃園地方法院檢察署刑
    案資料查註紀錄表附卷可考，被告於強制戒治執行完畢後，
    五年內再為本件施用第一級毒品犯行明確，應依法論科。
三、核被告甲○○所為，係犯毒品危害防制條例第十條第一項之
    施用第一級毒品罪。其持有第一級毒品係為供施用，其持有
    之低度行為，應為其施用之高度行為所吸收，不另論罪。被
    告前因違犯搶奪、竊盜、毒品危害防制條例案件經本院分別
    以九十一年度訴字第一七一四號判決判處有期徒刑八月、九
    十二年度簡上字第三六九號判決判處有期徒刑三月、九十二
    年度訴字第一六八一號判決判處有期徒刑八月確定，於九十
    四年四月九日接續執行完畢，有臺灣高等法院全國前案紀錄
    表、臺灣桃園地方法院檢察署刑案資料查註紀錄表附卷可參
    ，被告於有期徒刑執行完畢後五年內再犯本件有期徒刑以上
    之罪，為累犯，應依刑法第四十七條規定加重其刑。爰審酌
    被告施用毒品之動機、目的、手段，犯行所生之危害，已曾
    因相同犯行經觀察、勒戒、強制戒治之處遇後猶未能使其知
    所省惕，根絕施用毒品惡習，足徵其沾染甚深，惟念其坦承
    犯行之良好犯後態度等一切情狀，而量處如主文所示之刑示
    懲。扣案海洛因淨重○．○四公克，為被告所施用之第一級
    毒品，應依毒品危害防制條例第十八條第一項前段沒收銷燬
    之，而上開海洛因之外包袋一枚、注射針筒一支、削尖吸管
    一支，為被告所有供施用第一級毒品所用之物，業經被告於
    本院審理中供承明確，故上開物品應依刑法第三十八條第一
    項第二款諭知沒收。
據上論斷，應依刑事訴訟法第二百九十九條第一項前段、第二百
七十三條之一第一項，毒品危害防制條例第十條第一項、第十八
條第一項前段，刑法第十一條前段，第四十七條、第三十八條第
一項第二款，判決如主文。
本案經檢察官徐文豪到庭執行職務。
中　　華　　民　　國　　94　　年　　12　月　　14 　　日
                        臺灣桃園地方法院刑事第四庭
                                    法  官  蘇昭蓉
以上正本證明與原本無異。
如不服本判決，應於送達後10日內，向本院提出上訴狀。
                                    書記官　韓若玉
中　　華　　民　　國　　94　　年　　12　　月　　14　　日
附錄本案論罪科刑法條全文：
毒品危害防制條例第10條
施用第一級毒品者，處 6 月以上 5 年以下有期徒刑。
施用第二級毒品者，處 3 年以下有期徒刑。
